【裁判字號】    98,交聲,1986
【裁判日期】    980824
【裁判案由】    違反道路交通管理處罰條例聲明異議
【裁判全文】
臺灣桃園地方法院交通事件裁定        98年度交聲字第1986號
原處分機關  交通部公路總局新竹區監理所桃園監理站
異  議  人
即受處分人  甲○○
上列受處分人因違反道路交通管理處罰條例案件，對於原處分機
關交通部公路總局新竹區監理所桃園監理站98年8 月5 日所為之
處分（原處分案號：桃監裁字第裁52-DB0000000號），聲明異議
，本院裁定如下：
    主  文
異議駁回。
    理  由
一、原處分意旨略以：異議人即受處分人甲○○於民國98年6 月
    27日9 時3 分，將車號1400-GX 號之自用小客車違規停放於
    桃園桃園市○○路276 號前，在設有禁止停車標線之處所停
    車，經桃園縣政府警察局交通隊開立桃警局交字第 DB00000
    00號通知單逕行舉發，原處分機關爰依道路交通管理處罰條
    例第56條第1 項第4 款規定裁處罰鍰新臺幣（下同）900 元
    。
二、異議意旨略以：異議人固不否認有將前揭車輛停放前開違規
    地點處之事實，惟認主管機關交通處設置於該處之告示牌箭
    頭雖指向左側，但地面標線皆為黃線，標示不清，且停車當
    天為假日，應係告示牌上所載開放停車時段，異議人並無違
    規停車之情事，為此聲明不服云云。
三、按黃實線設於路側者，用以禁止停車；紅實線設於路側，用
    以禁止臨時停車；汽車駕駛人，在設有禁止停車標誌、標線
    之處所停車者者，處600 元以上1,200 元以下罰鍰。道路交
    通標誌標線號誌設置規則第149 條第1 款第4 目、第5 目、
    道路交通管理處罰條例第56條第1 項第4 款分別定有明文。
四、經查：
(一)、異議人即受處分人甲○○並不否認其所有之車號1400-GX 號
    自用小客車，於前揭時地，違規停放在設有禁止停車標線之
    處所之情事，復有桃園縣政府警察局交通隊開立桃警局交字
    第DB0000000 號舉發通知單及照片4 幀附卷足憑，是異議人
    確有上揭所述之違規行為，洵堪認定。
(二)、異議人雖辯稱：前揭違規地點之地面標線皆為黃線，標示不
    清，且停車當天為假日，應係告示牌上所載開放停車時段等
    語。由卷附照片告示牌內容可清楚知道，雖本件違規路段有
    部分於例假日准予停車，然僅限於告示牌箭頭所指左側路段
    ，異議人停車之位置係該告示牌箭頭右側路段，該路段為畫
    黃實線區，應為禁止停車之路段甚為明顯。且由照片中異議
    人停車之地點以觀，適為大門出入處，且門前路口畫黃實線
    內側尚設立有禁止停車之黃色三角椎數只，足見該路段確為
    不宜停車之處所。綜上，本件異議人所辯顯無足採，應予駁
    回。
五、據上論斷，應依道路交通案件處理辦法第19條，裁定如主文
    。
中    華    民    國    98    年    8     月    24    日
                  交通法庭    法  官  陳筱蓉
以上正本證明與原本無異。
如不服本裁定，應於送達後5 日內，向本院提出抗告狀。
                              書記官  陳恩如
中    華    民    國    98    年    8     月    24    日


司法院資訊處製作；財團法人民間司法改革基金會備份。
